【裁判字號】    98,訴,90
【裁判日期】    980227
【裁判案由】    毒品危害防制條例
【裁判全文】
臺灣臺中地方法院刑事判決                98年度訴字第90號
公  訴  人  臺灣臺中地方法院檢察署檢察官
被      告  甲○○
                    （另案
上列被告因毒品危害防制條例案件，經檢察官提起公訴（97年度
毒偵字第5682號）後，聲請改依協商程序而為判決，本院合議庭
裁定由受命法官獨任進行認罪協商程序，判決如下：
    主    文
甲○○施用第一級毒品，累犯，處有期徒刑玖月，扣案第一級毒
品海洛因壹包（驗餘淨重壹點陸參公克、純質淨重零點貳伍公克
）、摻有海洛因之香菸壹支均沒收銷燬之，分裝袋壹包、研磨器
壹台均沒收；又施用第二級毒品，累犯，處有期徒刑伍月，扣案
之第二級毒品甲基安非他命壹包（含袋重零點玖公克）沒收銷燬
之，分裝袋壹包、研磨器壹台均沒收；應執行有期徒刑壹年，扣
案之第一級毒品海洛因壹包（驗餘淨重壹點陸參公克、純質淨重
零點貳伍公克）、摻有海洛因之香菸壹支、第二級毒品甲基安非
他命壹包（含袋重零點玖公克）均沒收銷燬之，分裝袋壹包、研
磨器壹台均沒收。
    犯罪事實及理由
一、甲○○曾於民國（下同）92年間，因重傷害案件，經臺灣高
    等法院臺中分院以92年度上訴字第1177號判處有期徒刑3年6
    月確定，於95年10月12日假釋出獄，95年12月24日假釋期滿
    未經撤銷視為執行完畢。其於96年間，又因施用毒品案件，
    經本院以96年度毒聲字第1508號裁定送觀察勒戒後，因認無
    繼續施用毒品之傾向，於97年2月1日執行完畢釋放，並由臺
    灣臺中地方法院檢察署檢察官於97年2月12日以96年度毒偵
    字第6921號為不起訴處分確定。復於上開觀察勒戒執行完畢
    後5年內，又另行起意，再基於施用第一級毒品之犯意，於
    97年10月29日上午7時左右，在臺中市西屯區西平南巷1之9
    號住處，以將海洛因摻入香菸中點燃吸食之方式，施用第一
    級毒品海洛因1次。甲○○又另基於施用第二級毒品甲基安
    非他命之犯意，於上開時間、地點，以將甲基安非他命置於
    玻璃球內用火燒烤後吸食其煙霧之方式，施用第二級毒品甲
    基安非他命1次。嗣於97年10月30日下午15時30分左右，為
    警持搜索票在其上開住處查獲，並扣得第一級毒品海洛因1
    包（驗餘淨重1.63公克、純質淨重0.25公克）、摻有海洛因
    之香菸1支、第二級毒品甲基安非他命1包（含袋重0.9公克
    ）及其所有供施用上開毒品之分裝袋1包、研磨器1台。
二、認定被告犯罪事實之證據及量刑審酌之依據：
  (一)被告甲○○於警詢、檢察官偵查及本院準備程序時之自白，
    中山醫學大學附設醫院檢驗科藥物檢測中心97年11月13日實
    驗編號第0000000號尿液檢驗報告1紙，法務部調查局濫用藥
    物實驗室97年12月1日調科壹字第09723044690號鑑定書1紙
    ，扣案第一級海洛因1包（驗餘淨重1.63公克、純質淨重0.
    25公克）、摻有海洛因之香菸1支、第二級毒品甲基安非他
    命1包（含袋重0.9公克）及被告所有供施用上開毒品之分裝
    袋1包、研磨器1台。臺灣高等法院被告前案紀錄表、臺灣臺
    中地方法院檢察署檢察官不起訴處分書各1份（素行、前科
    、累犯之認定）。
三、本件經檢察官與被告於審判外達成協商之合意且被告已認罪
    ，其合意內容為：被告甲○○願受科刑範圍為施用第一級毒
    品部分有期徒刑9月、施用第2級毒品部分有期徒刑5月，應
    執行有期徒刑1年，扣案之第1級毒品海洛因1包（驗餘淨重
    1.63公克、純質淨重0.25公克）、摻有海洛因之香菸1支、
    第二級毒品甲基安非他命1包（含袋重0.9公克）均沒收銷燬
    之，分裝袋1包、研磨器1台均沒收。經查：上開協商合意並
    無刑事訴訟法第455 條之4第1項所列情形，檢察官聲請改依
    協商程序而為判決，本院爰不經言詞辯論，於協商合意範圍
    內為協商判決。
四、應適用之法條：
    刑事訴訟法第455條之4第2項、第455條之8、第454條，毒品
    危害防制條例第10條第1、2項、第18條第1項前段，刑法第
    11條、第47條第1項、第51條第5款、第38條第1項第2款。
五、本協商判決除有刑事訴訟法第455條之4第1項第1款於本訊問
    程序終結前，被告撤銷協商合意或檢察官撤回協商聲請者；
    第2款被告協商之意思非出於自由意志者；第4款被告所犯之
    罪非第455條之2第1項所定得以協商判決者；第6款被告有其
    他較重之裁判上一罪之犯罪事實者；第7款法院認應諭知免
    刑或免訴、不受理者情形之一，及違反同條第2項「法院應
    於協商合意範圍內為判決；法院為協商判決所科之刑，以宣
    告緩刑或二年以下有期徒刑、拘役或罰金為限」之規定者外
    ，不得上訴。
六、如有上開可得上訴情形，得自收受判決送達之日起10內，向
    本院提出上訴書狀，並應敘述具體理由；其未敘述上訴理由
    者，應於上訴期間屆滿後20日內向本院補提理由書（均須按
    他造當事人之人數附繕本）「切勿逕送上級法院」。
中    華    民    國    98    年    2     月    27    日
                    刑事第一庭  法  官  林宜民
以上正本證明與原本無異。
                                書記官  黃麗鈺
中    華    民    國    98    年    2     月    27    日
附錄論罪科刑法條：
毒品危害防制條例第10條
施用第一級毒品者，處 6 月以上 5 年以下有期徒刑。
施用第二級毒品者，處 3 年以下有期徒刑。


司法院資訊處製作；財團法人民間司法改革基金會備份。
